【裁判字號】    98,訴,357
【裁判日期】    980601
【裁判案由】    違反毒品危害防制條例
【裁判全文】
臺灣雲林地方法院刑事判決
公  訴  人  臺灣雲林地方法院檢察署檢察官
被      告  甲○○
                    （另案於臺灣雲林第二監獄執行中）
上列被告因違反毒品危害防制條例案件，經檢察官提起公訴（98
年度毒偵字第7、153號），本院於準備程序進行中，因被告就被
訴事實為有罪之陳述，經告知簡式審判程序意旨，並聽取公訴人
及被告之意見後，本院合議庭裁定由受命法官獨任依簡式審判程
序審理，判決如下：
    主      文
甲○○施用第一級毒品，累犯，處有期徒刑玖月；又施用第二級
毒品，累犯，處有期徒刑肆月；又施用第一級毒品，累犯，處有
期徒刑玖月；又施用第二級毒品，累犯，處有期徒刑肆月。應執
行有期徒刑壹年拾月。
    事實及理由
一、按甲○○所犯係死刑、無期徒刑、最輕本刑為3 年以上有
    期徒刑以外之罪，其於準備程序就被訴事實為有罪之陳述，
    經受命法官告知簡式審判程序之旨，並聽取其與公訴人之意
    見後，本院認無不得或不宜改依簡式審判程序進行之情事，
    依刑事訴訟法第273 條之1 第1 項、第284 條之1 規定，裁
    定由受命法官獨任進行簡式審判程序，並依同法第310 條之
    2 規定準用同法第454 條之規定，製作略式判決書。
二、犯罪事實：
    甲○○前因施用毒品案件，經本院2 次裁定送觀察、勒戒後
    ，均因認無繼續施用毒品傾向，由臺灣雲林地方法院檢察署
    檢察官為不起訴處分確定；又因施用毒品案件，經本院以88
    年度毒聲字第1452號裁定送強制戒治，於民國89年11月17日
    執行強制戒治完畢；又因施用毒品案件，經本院以90年度毒
    聲字第340 號裁定令入戒治處所施以強制戒治，期間經評定
    為合格，復經本院裁定停止戒治，所餘戒治期間命付保護管
    束，於91年3 月9 日保護管束期滿，視為執行強制戒治完畢
    。其於上開強制戒治執行完畢釋放後5 年內，復於93年12月
    間某日起至94年9 月27日止，因施用第一、二級毒品案件，
    經本院以94年度訴字第588 號判處應執行有期徒刑1 年9 月
    確定，於96年2 月14日假釋出獄，而於96年6 月10日假釋期
    滿，未經撤銷假釋，其未執行之刑以已執行論。詎其仍不知
    警惕，而為下列行為：
  (一)甲○○基於施用第一級毒品之犯意，於97年3 月24日中午12
    時許，在雲林縣虎尾鎮○○路大華加油站附近某處，以將海
    洛因摻入香菸吸食之方式，施用第一級毒品海洛因1 次。
  (二)甲○○基於施用第二級毒品之犯意，於97年3 月24日中午12
    時許，亦在前開加油站附近某處，以將甲基安非他命置放入
    玻璃球燒烤而吸食霧氣之方式，施用第二級毒品甲基安非他
    命1 次。
  (三)甲○○基於施用第一級毒品之犯意，於98年1 月23日下午6
    時許，在雲林縣崙背鄉○○村○○路8 號住處房間內，以將
    海洛因摻入香菸吸食之方式，施用第一級毒品海洛因1 次。
  (四)甲○○基於施用第二級毒品之犯意，於98年1 月22日中午12
    時許，亦在其上揭住處，以將甲基安非他命置放入玻璃球燒
    烤而吸食霧氣之方式，施用第二級毒品甲基安非他命1 次。
三、犯罪證據：
  (一)被告甲○○於本院之自白。
  (二)詮昕科技股份有限公司97年4 月16日報告編號00000000號濫
    用藥物尿液檢驗報告及應受尿液採驗人員尿液檢體紀錄表各
    1 紙。
  (三)詮昕科技股份有限公司98年2 月4 日報告編號00000000號濫
    用藥物尿液檢驗報告及應受尿液採驗人員尿液檢體紀錄表各
    1 紙。
四、按犯毒品危害防制條例第10條施用第一、二級毒品之罪者，
    檢察官應聲請法院裁定，令被告入勒戒處所觀察、勒戒，經
    觀察、勒戒後，檢察官依據勒戒處分之陳報，認受觀察、勒
    戒人無繼續施用毒品傾向者，應即釋放，並為不起訴之處分
    ；認受觀察、勒戒人有繼續施用毒品之傾向者，檢察官應聲
    請法院裁定令入戒治處所強制戒治，其期間為6 個月以上，
    至無繼續強制戒治之必要為止，但最長不得逾1 年，強制戒
    治期滿，應即釋放，由檢察官為不起訴之處分。觀察、勒戒
    或強制戒治執行完畢釋放後，5 年內再犯第10條之罪者，應
    依一般刑事訴訟程式予以起訴論罪科刑，此觀諸毒品危害防
    制條例第20條第1 項、第2 項、第23條第1 項、第2 項規定
    自明。而被告若於5 年內已再犯，經依法追訴處罰，縱其第
    3 次（或第3 次以上）再度施用毒品之時間，在初犯經觀察
    、勒戒或強制戒治執行完畢釋放5 年以後，已不合於「5 年
    後再犯」之規定，且因已於「5 年內再犯」，顯見其再犯率
    甚高，原實施觀察、勒戒或強制戒治，已無法收其實效，即
    應依該條例第10條處罰（最高法院95年第7 次刑事庭會議決
    定可資參照）。查被告前因施用毒品案件，經本院2 次裁定
    送觀察、勒戒後，均因認無繼續施用毒品傾向，由臺灣雲林
    地方法院檢察署檢察官為不起訴處分確定；又因施用毒品案
    件，經本院以88年度毒聲字第1452號裁定送強制戒治，於89
    年11月17日執行強制戒治完畢；又因施用毒品案件，經本院
    以90年度毒聲字第340 號裁定令入戒治處所施以強制戒治，
    期間經評定為合格，復經本院裁定停止戒治，所餘戒治期間
    命付保護管束，於91年3 月9 日保護管束期滿，視為執行強
    制戒治完畢。其於上開強制戒治執行完畢釋放後5 年內，復
    於93年12月間某日起至94年9 月27日止，因施用第一、二級
    毒品案件，經本院以94年度訴字第588 號判處應執行有期徒
    刑1 年9 月確定之事實，有臺灣高等法院被告前案紀錄表1
    份在卷可考，則被告再犯本案施用毒品犯行之時間，雖在前
    次強制戒治執行完畢釋放5 年後，惟其既已於5 年內再犯，
    依前揭說明，仍應依法予以論罪科刑。
五、核被告就犯罪事實欄(一)、(三)之所為，均係犯毒品危害防制條
    例第10條第1 項之施用第一級毒品罪。核其就犯罪事實欄(二)
    、(四)之所為，均係犯同條例第10條第2 項之施用第二級毒品
    罪。其持有海洛因、甲基安非他命之低度行為，為施用之高
    度行為所吸收，均不另論罪。被告有如前開犯罪事實欄所載
    之前科紀錄，有臺灣高等法院被告前案紀錄表1 份在卷可憑
    ，其受有期徒刑之執行完畢後，5 年以內故意再犯均為有期
    徒刑以上之罪，各為累犯，依刑法第47條第1 項規定，均加
    重其刑。被告所犯上開4 罪，犯意各別，行為互異，應分論
    併罰。爰審酌被告前因施用毒品案件，經觀察、勒戒、強制
    戒治及刑之執刑後，仍未戒絕毒品，再犯本案施用毒品犯行
    ，顯見其無悔改之意，戒毒之意志不堅，有失政府制定毒品
    危害防制條例之立法美意，惟念其施用毒品乃自戕一己之身
    體健康，尚未害及他人，犯後亦坦承犯行，態度良好等一切
    情狀，各量處如主文所示之刑，並定其應執行之刑。
六、依刑事訴訟法第273 條之1 第1 項、第284 條之1 、第310
    條之2、 第454 條第1 項、第299 條第1 項前段，毒品危害
    防制條例第10條第1 項、第2 項，刑法第11條前段、第47條
    第1 項、第51條第5 款，判決如主文。
七、本案經檢察官乙○○到庭執行職務。
中    華    民    國    98    年    6     月    1     日
                  刑事第五庭    法  官  曾鴻文
以上正本證明與原本無異。
如不服本判決應於收受判決後10日內向本院提出上訴書狀，並應
敘述具體理由；其未敘述上訴理由者，應於上訴期間屆滿後20日
內向本院補提理由書（均須按他造當事人之人數附繕本）。「切
勿逕送上級法院」。
                                書記官  顏錦清
中    華    民    國    98    年    6     月    1     日
附錄本案論罪科刑法條全文：
毒品危害防制條例第10條：
施用第一級毒品者，處 6 月以上 5 年以下有期徒刑。
施用第二級毒品者，處 3 年以下有期徒刑。


司法院資訊處製作；財團法人民間司法改革基金會備份。
